【裁判字號】    90,交易,93
【裁判日期】    900425
【裁判案由】    公共危險
【裁判全文】
臺灣臺中地方法院刑事判決                            九十年度交易字第九三號
    公  訴  人  臺灣台中地方法院檢察署檢察官
    被      告  甲○○
                Ｍａｒｙ  Ａｎ.
右列被告等因公共危險等案件，經檢察官提起公訴（九十年度偵字第二八四號），本
院判決如左：
    主  文
甲○○、Ｍａｒｙ  Ａｎｎ  Ｗｉｌｌｉａｍｓｏｎ服用酒類，不能安全駕駛動力交
通工具而駕駛，甲○○處拘役肆拾日，Ｍａｒｙ  Ａｎｎ  Ｗｉｌｌｉａｍｓｏｎ處
拘役參拾日，如易科罰金，均以參佰元折算壹日。
甲○○被訴過失傷害部分，公訴不受理。
    事  實
一、甲○○、Ｍａｒｙ  Ａｎｎ  Ｗｉｌｌｉａｍｓｏｎ分別於民國八十九年十二月
    十六日晚間八時至十一時二十分許、同日晚間六時至翌日凌晨零時三十分許，各
    自在彰化縣彰化市○○路二九七號住處、台中市○○路與英才路附近之Ｓａｌｔ
      Ａｎｄ  Ｐｅｐｐｅｒ餐廳及位於黎明路友人住處飲用酒類後，均已呈酒醉狀
    態而不能安全駕駛動力交通工具，竟均不顧公眾之安危，依序於八十九年十二月
    十六日晚間十一時五十分許、翌日凌晨一時十分許，分別駕駛車牌號碼ＫＥ─五
    三二二號自用小客車、ＳＮＺ─四五八號輕型機車，甲○○沿中彰快速道路、Ｍ
    ａｒｙ  Ａｎｎ  Ｗｉｌｌｉａｍｓｏｎ則沿台中市○○路○道路行駛，迨於八
    十九年十二月十七日凌晨一時三十分許，二人均由北往南同向行至台中市○○○
    路與向上北路交叉路口時，行駛在前之甲○○自忠明南路欲右轉向上路，行駛在
    後之Ｍａｒｙ  Ａｎｎ  Ｗｉｌｌｉａｍｓｏｎ則欲直行進入交岔路口 (起訴書
    將甲○○行車方向誤載為沿台中市○○○路由精誠二十一街往華美街方向行駛)
    ，二人皆因不勝酒力無法安全操控車輛，致發生碰撞，造成上開汽、機車受損，
    Ｍａｒｙ  Ａｎｎ  Ｗｉｌｌｉａｍｓｏｎ並受有雙下肢多處擦傷、瘀青及頭部
    皮下血腫等傷害（甲○○涉犯過失傷害部分業經Ｍａｒｙ  Ａｎｎ  Ｗｉｌｌｉ
    ａｍｓｏｎ撤回告訴）。嗣經警員到場處理，分別於八十九年十二月十七日凌晨
    一時四十九分、二時三十九分許對甲○○、Ｍａｒｙ  Ａｎｎ  Ｗｉｌｌｉａｍ
    ｓｏｎ施以口呼氣方式測試酒精濃度，發現其二人酒精濃度測定值仍分別高達每
    公升○．八二及○．五八毫克，始查悉上情。
二、案經臺中市警察局第一分局報請台灣台中地方法院檢察署檢察官偵查起訴。
    理  由
甲、有罪部分：
一、訊據被告甲○○、Ｍａｒｙ  Ａｎｎ  Ｗｉｌｌｉａｍｓｏｎ對於右揭酒後駕車
    並肇致車禍之事實，除被告Ｍａｒｙ  Ａｎｎ  Ｗｉｌｌｉａｍｓｏｎ否認有何
    不能安全駕駛之犯行，辯稱：伊騎車當時意識清楚云云，餘均供承不諱，二人所
    供互核大致相符，並有被告二人親自簽名之酒精測定值測試紙、臺中市警察局舉
    發違反道路交通管理事件通知單、測試觀察職務報告各二紙、交通事故調查報告
    表 (調查報告表將被告甲○○行車方向誤載為沿台中市○○○路由精誠二十一街
    往華美街方向行駛)乙份、照片四幀、台中市消防局緊急救護紀錄表、行政院衛
    生署臺中醫院就醫證明書各一紙附卷可資佐證。按服用酒類不能安全駕駛動力交
    通工具之認定，參考德國、美國之認定標準，對於酒精濃度呼氣已達每公升○．
    五五毫克或血液濃度達百分之○．一一以上，肇事率為一般正常人之十倍，應認
    為已達不能安全駕駛之標準（法務部八十八年五月十八日八八年度法檢字第一六
    六九號函參照），被告甲○○、Ｍａｒｙ  Ａｎｎ  Ｗｉｌｌｉａｍｓｏｎ所測
    得吐氣中所含酒精濃度已分別高達每公升○．八二及○．五八毫克，其等駕駛車
    輛之注意能力已因飲酒而較平日為低，復又失控發生本件車禍，顯均已達不能安
    全駕駛動力交通工具之程度甚明，被告Ｍａｒｙ  Ａｎｎ  Ｗｉｌｌｉａｍｓｏ
    ｎ所辯，應係卸責之詞，不足採信。因而事證明確，被告二人犯行均堪以認定，
    應予依法論科。
二、核被告甲○○、Ｍａｒｙ  Ａｎｎ  Ｗｉｌｌｉａｍｓｏｎ所為，均係犯刑法第
    一百八十五條之三服用酒類致無法安全駕駛動力交通工具罪。爰審酌被告甲○○
    、Ｍａｒｙ  Ａｎｎ  Ｗｉｌｌｉａｍｓｏｎ酒醉後均已不能安全駕駛，仍不顧
    公眾之安危，貿然駕車，甚為可訾，應予非難，惟兼衡及被告二人均無不良素行
    ，被告Ｍａｒｙ  Ａｎｎ  Ｗｉｌｌｉａｍｓｏｎ並因而受有上述傷害復未造成
    他人受傷，其犯罪所生損害尚輕、另被告甲○○已與被害人即同案被告Ｍａｒｙ
      Ａｎｎ  Ｗｉｌｌｉａｍｓｏｎ達成和解（見本院九十年四月十一日審理筆錄
    ），犯後態度尚稱良好等一切情狀，分別從輕量處如主文所示之刑，並均諭知易
    科罰金之折算標準，以啟自新。
乙、不受理部分：
一、公訴意旨另以：被告甲○○於八十九年十二月十七日凌晨一時三十分許，駕駛車
    牌號碼ＫＥ─五三二二號自小客車，沿台中市○○○路由精誠二十一街往華美街
    方向行駛，行經上開路段與忠明南路口時，本應注意車前狀況，並隨時採取必要
    之安全措施，而依當時天候佳、有照明光線、路面乾燥、無缺陷、無障礙物，且
    視距良好等情，又無不能注意之情形，竟疏未注意右前方適有英國籍之Ｍａｒｙ
      Ａｎｎ  Ｗｉｌｌｉａｍｓｏｎ騎乘車牌號碼ＳＮＺ─四五八號輕型機車，沿
    忠明南路由向上路往公益路方向前來，致一時避煞不及，碰撞Ｍａｒｙ  Ａｎｎ
      Ｗｉｌｌｉａｍｓｏｎ所騎乘之上開機車而肇事，使Ｍａｒｙ  Ａｎｎ  Ｗｉ
    ｌｌｉａｍｓｏｎ受有雙下肢多處擦傷、瘀青及頭皮下血腫等傷害，因認被告甲
    ○○另涉有刑法第二百八十四條第一項前段之過失傷害罪嫌等語。
二、按告訴乃論之罪，其告訴人於第一審辯終結前，得撤回其告訴；又告訴經撤回者
    ，應諭知不受理之判決，刑事訴訟法第二百三十八條第一項、第三百零三條第三
    款分別定有明文。經查本件被告甲○○上開犯行經檢察官以刑法第二百八十四條
    第一項前段之過失傷害罪提起公訴，依同法第二百八十七條前段規定係屬告訴乃
    論之罪，茲據告訴人Ｍａｒｙ  Ａｎｎ  Ｗｉｌｌｉａｍｓｏｎ於本院審理時當
    庭撤回告訴（見本院九十年四月十一日審理筆錄），依前開規定，爰諭知不受理
    之判決。
據上論斷，應依刑事訴訟法第二百九十九條第一項前段、第三百零三條第三款，刑法
第一百八十五條之三、修正後刑法第四十一條第一項前段，罰金罰鍰提高標準條例第
二條，判決如主文。
中      華      民      國      九十      年     四     月    二十五    日
                                      臺灣臺中地方法院交通法庭
                                          法  官  劉長宜
右正本證明與原本無異。
如不服本判決，應於判決送達後十日內向本院提出上訴狀，上訴於臺灣高等法院臺中
分院( 須附繕本 )。
                                          書記官
中      華      民      國      九十      年     四     月    二十六    日
附錄本案論罪科刑法條全文：
刑法第一百八十五條之三
服用毒品、麻醉藥品、酒類或其他相類之物，不能安全駕駛動力交通工具而駕駛者，
處一年以下有期徒刑、拘役或三萬元以下罰金。


司法院資訊處製作；財團法人民間司法改革基金會備份。
